臺灣臺南地方法院刑事判決　　　　　　　　　　　　　　九十三年度易字第三三號
　　公　訴　人　臺灣臺南地方法院檢察署檢察官
　　被　　　告　乙○○
　　　　　　　　丙○○
右列被告等因竊盜等案件，經檢察官提起公訴（九十二年度偵字第一一六一三號），
本院判決如左：
    主    文
乙○○共同連續攜帶兇器竊盜未遂，累犯，處有期徒刑拾月。
丙○○共同連續攜帶兇器竊盜未遂，處有期徒刑捌月。
扣案三叉梅花扳手壹支沒收。
    事    實
一、乙○○前於民國九十一年間，因妨害公務案件經臺灣高雄地方法院判處有期徒刑
    三月，並經臺灣高等法院高雄分院駁回上訴確定，並於九十二年三月三十一日易
    科罰金執行完畢。詎乙○○猶不知悔改，竟與丙○○共同基於意圖為自己不法所
    有之概括犯意聯絡，於九十二年十月二十二日晚上七時許，攜帶客觀上足以傷人
    身體屬丙○○所有之兇器三叉梅花扳手（即起訴書所載之Ｙ字型螺絲起子）一支
    ，先由乙○○騎乘其所有車牌號碼ＭＭＫ—２６１號重型機車，後搭載丙○○，
    至臺南市○區○○○街，二人並以緩慢速度在西華南街物色兩旁停放之機車，隨
    後即由乙○○把風而由丙○○持該三叉梅花扳手，將戊○○所有停放於西華南街
    上之車牌號碼ＳＴ２—２６５號輕型機車車頭鎖毀損（毀損部分未據告訴），欲
    竊取該機車，然因無法啟動該機車致無法竊取該機車而作罷，因而未遂，丙○○
    隨即來回往返乙○○處與乙○○交談二次，旋又持該三叉梅花扳手，欲竊取丁○○所有停放於西華南街上之車牌號碼ＲＣ６—７０９號輕型機車，當丙○○著手
    欲將該機車由車陣中牽出，但尚未將機車移入實力支配下之際，隨即為警當場逮
    獲，並扣得上開丙○○所有，持供竊取機車用之三叉梅花扳手一支。
二、案經臺南市警察局第二分局報告臺灣臺南地方法院檢察署檢察官偵查起訴。
    理    由
一、右揭被告丙○○連續竊盜之犯罪事實，業據被告丙○○於警訊、檢察官偵查中及
    本院審理時均坦承不諱，核與被害人戊○○、丁○○所指訴之情節相符，並經證
    人即查獲本案之警員羅旭升證述綦詳，此外，復有贓物認領領據二紙附卷可稽，
    及扣案之三叉梅花扳手（即被告丙○○自稱之Ｙ字型螺絲起子）一支足資佐證，
    事證明確，被告張獻連續竊盜犯行，堪以認定。
二、訊據被告乙○○矢口否認有何竊盜之犯行，並辯稱：伊騎機車搭載丙○○途經臺
    南市○○路和西華南街口時，因機車故障，所以下車檢視機車，而丙○○說要上
    廁所，伊不知道丙○○去偷機車云云。經查：
(一)、證人即查獲本案之警員羅旭升於偵查中具結證稱：當天伊看見乙○○騎機車搭載
    丙○○在西華南街上東張西望，該機車之車速非常慢，時速約僅五至十公里，後
    來丙○○下車前往距離十公尺處之人行道處竊取機車，他將第一部機車之龍頭鎖
    及大鎖破壞後，走回乙○○停車處與乙○○交談，之後再走過去竊車地點後，再
    走回來和乙○○交談，後再走回去偷第二部車，當他將第二部機車龍頭鎖打開後
    ，並將置物箱內之物全丟出來，要將車從車陣中牽出來時，伊及主管丁敏記二人
    即上前圍捕，而丙○○偷車時，乙○○在便利超商前等候之神色很緊張，且乙○○距離丙○○偷車地點之距離約僅十公尺，視距良好，從乙○○之位置可以看到
    丙○○偷車之地點等語（見偵查卷第二五、二六頁），足證被告乙○○當日確搭
    載被告丙○○前往上開地點竊取機車，且作案過程中刻意放慢車速尋找適當之竊
    車地點與欲竊取之機車，而其所騎之機車亦停於可清楚目視被告丙○○竊車地點
    約十公尺距離之位置，以便為丙○○擔任把風之工作，而丙○○於竊取第一部機
    車未果時，即返回乙○○之機車位置與乙○○交談，之後返回竊車地點查看後再
    返回與乙○○交談後，再前往竊取第二部機車，而被告丙○○亦坦承其確曾來回
    和乙○○交談等情（見警卷第二頁背面），亦核與證人上開所證相符，又被告乙○○之體重達一百三十幾公斤，身高約一百七十公分，業據被告乙○○自承在卷
    ，以被告此種體形觀之，證人應不至有所誤認，是證人上開證言，足堪採信，被
    告乙○○確有和被告丙○○為上開共同連續竊取機車之犯行。
(二)、被告乙○○於警訊時辯稱：丙○○當時下車時曾告訴伊是要去上廁所和買東西，
    惟於檢察官偵訊時又改稱：丙○○當時係告訴伊要去上廁所云云，而被告丙○○
    亦附和其詞。惟查，被告丙○○竊車之地點係於臺南市○○○街且近中山路之處
    ，係位於新光三越百貨公司旁，當時之時間為晚上七時五十分，被告丙○○亦自
    承該時間之該地段人潮眾多（見本院九十三年三月九日審判筆錄），而被告丙○○又如何尋找一適合上廁所之地點，且若被告丙○○真欲上廁所，又如何不至百
    貨公司內有乾淨寬敞之空間，而須在西華南街上徘徊等待，被告乙○○之位置亦
    同在西華南街上，又豈會不知此情，而被告丙○○又自承其和乙○○係國中同學
    ，二人交情自非淺薄，若如其所言當時竊車之目的是為拔取零件修理乙○○之機
    車，實無理由以上廁所之理由欺騙乙○○，而下車竊取他人之機車以便拔取零件
    來修理被告乙○○之機車，況以被告竊取第二部車之狀況，其並非單純拔取零件
    ，而係欲將所竊取之整部機車牽出停車之車陣外，位於距離十公尺之處之張國又
    如何無法發現此一狀況，足見被告丙○○所附合被告乙○○之辯詞而稱其確告訴
    乙○○伊當時是要去上廁所云云，確屬迴護被告乙○○之詞，而被告乙○○所稱
    丙○○當時係告訴伊要去上廁所，亦屬卸責之詞，均不足採信。
(三)、此外，亦有被害人戊○○、丁○○指訴之詞，及贓物認領領據二紙附卷可稽，並
    有扣案之三叉梅花扳手一支足資佐證，事證明確，被告乙○○雖未親自下手竊取
    上開機車，惟其確屬在場把風之人，已如上述，足證其與被告丙○○確有共同連
    續竊盜之犯意聯絡，其竊盜犯行亦堪以認定。
三、核被告乙○○、丙○○所為，均係犯刑法第三百二十一條第二項、第一項第三款
    之攜帶兇器竊盜未遂罪。被告二人就上揭犯行，有犯意聯絡及行為分擔，均應論
    以共同正犯。被告二人先後二次竊盜未遂犯行，時間緊接，觸犯犯罪構成要件相
    同之罪名，顯係基於概括犯意而為，應依連續犯規定論以一罪，即連續攜帶兇器
    竊盜未遂罪，並加重其刑。查被告乙○○前於九十一年間，因妨害公務案件經臺
    灣高雄地方法院判處有期徒刑三月，並經臺灣高等法院高雄分院駁回上訴確定，
    甫於九十二年三月三十一日易科罰金執行完畢，有臺灣臺南地方法院檢察署刑案
    資料查註紀錄表及臺灣高等法院被告全國前案紀錄表各一份附卷可據，其前受有
    期徒刑之執行完畢後，五年內再犯本件有期徒刑以上之罪，為累犯，應依刑法第
    四十七條規定遞以加重其刑。被告二人已著手於犯罪行為之實施，而均未至竊取
    機車得手之結果，均為未遂犯，均應依刑法第二十六條前段之規定減輕其刑。被
    告二人同時有上開加重及減輕事由，均依刑法第七十一條第一項規定，先加重後
    減輕。爰審酌被告被告二人犯罪之動機、目的、手段、智識程度，及被告丙○○
    坦承犯行，態度良好，惟仍執上開迴護被告乙○○之詞，試圖為被告乙○○脫罪
    ，而被告乙○○犯後一再飾詞狡辯，毫無悔意等一切情狀，各量處如主文所示之
    刑，以示懲儆。
四、扣案三叉梅花扳手一支，為被告丙○○所有，且供其犯罪所用之物，業據被告丙○○自承在卷，爰依刑法第三十八條第一項第二款之規定沒收之。
據上論斷，應依刑事訴訟法第二百九十九條第一項前段、刑法第二十八條、第五十六
條、第三百二十一第二項、第一項第三款、第二十六條前段、第四十七條、第三十八
條第一項第二款，判決如主文。
本案經檢察官甲○○到庭執行職務。
中    華    民    國      九十三      年      三      月      二十三    日
                                臺灣臺南地方法院刑事第三庭
                                    審判長法官  蘇  義  洲
                                          法官  洪  士  傑
                                          法官  徐  文  瑞
右正本證明與原本無異。
如不服本判決，應於判決送達後十日內，向本院提出上訴狀。
                                        書記官  李  珍  瑩
中    華    民    國      九十三      年      三      月      二十三    日
附錄條文：
中華民國刑法第三百二十一條
犯竊盜罪而有左列情形之一者，處六月以上、五年以下有期徒刑：
一  於夜間侵入住宅或有人居住之建築物、船艦或隱匿其內而犯之者。
二  毀越門扇、牆垣或其他安全設備而犯之者。
三  攜帶兇器而犯之者。
四  結夥三人以上而犯之者。
五  乘火災、水災或其他災害之際而犯之者。
六  在車站或埠頭而犯之者。
前項之未遂犯罰之。
